臺灣士林地方法院民事裁定　九十一年度再易字第二號
　　再審原告　乙○○○
　　再審被告　甲○○
右當事人間請求再審之訴事件，再審原告對於本院民國九十年九月十一日九十年度簡
上字第八五號確定判決提起再審之訴，本院判決如左：
    主      文
再審之訴駁回。
再審訴訟費用由再審原告負擔。
    事      實
甲、再審原告方面：
一、聲明：原確定判決廢棄，駁回再審被告之訴（本件再審原告係前訴訟之原告，訴
　　請撤銷執行程序，其求為「駁回再審被告」之訴，顯係違誤）。
二、陳述：
  (一)按當事人主張有利於己之事實者，就其事實有舉證之責任，民事訴訟法第二百七
    十七條前段定有明文。本件再審原告於前審雖提出有利於己之證據，惟經鈞院簡
    易庭及民事庭審理後，竟以差異頗鉅之理由而為不利再審原告之裁判，爰提起本
    件再審之訴。
  (二)再審原告因據訴外人陳芳瑛告知其在中國國際商業銀行租用有保管箱，遂自民國
    （下同）八十五年起至八十九年間，陸續將對再審原告具紀念價值之童金飾一盒
    、鑽戒二枚、金戒指一枚、紅寶石戒指一枚、藍寶石戒指一枚、黑珍珠戒指一枚
    、金手鐲一只、玉鐲一只、金鍊一條、金手鍊三條等，計值新台幣（下同）五十
    餘萬元之金飾交予陳芳瑛，並寄存於其所租用之上開銀行保管箱，而由其代再審
    原告保管，故上開金飾並非陳芳瑛所有，而係再審原告所有並寄託其代為保管。
  (三)再審原告並不知陳芳瑛是否確實將再審原告所有之上開金飾存放於銀行保管箱，
    故銀行保管箱有無開箱紀錄，並無法證明再審原告寄託保管之真實性。
  (四)再審原告寄託陳芳瑛之金飾均有紀念價值，必要時可傳喚相關人證，證明系爭金
    飾係再審原告所有。
  (五)依民事訴訟法第四百九十六條第一項第十三款之規定，對前開確定判決提起再審
    之訴。
乙、再審被告方面：
    本件未經言詞辯論，再審被告方面無聲明及陳述可資記載。
丙、本院依職權調閱本院八十九年度士簡字第一七三六號、九十年度簡上字第八五號
    案卷。
    理      由
一、按民事訴訟法第四百九十六條第一項第十三款所謂「當事人發見未經斟酌之證物
    或得使用之證物者」，係指該「證物」於前訴訟程序事實審言詞辯論終結前已存
    在，當事人不知有此致未能提出或雖知而不能使用者而言，又所謂「證物」包括
    書證及與書證有相同效力之物件或勘驗物等項，並不包括證人在內，發見人證不
    能據而提起再審之訴（最高法院二十九年上字第六九六號、三十二年上字第一二
    四七號判例意旨參照）。本件再審原告雖主張有民事訴訟法第四百九十六條第一
    項第十三款之再審事由，惟查：本件再審原告臚列原訴訟程序簡易庭、民事庭判
    決理由，並據以推論二者竟以差異頗巨之理由為不利於再審原告之裁判云云（即
　　起訴狀事實及理由欄(一)至(三)部分，詳如附件），以及重新敘述再審原告主張之事
　　實（起訴狀事實及理由欄(四)至(六)部分）、指摘原判決證據之取捨（起訴狀事實及
    理由欄(七)部分）等情，均與發見未經斟酌之證物或得使用之證物無涉，而其主張
    之證人陳芳瑛或「必要時可傳喚相關人證」（起訴狀事實及理由欄(八)部分），依
    前揭說明，亦非得提起再審之訴之「證物」。綜上所述，本件再審原告主張之事
    實，並無民事訴訟法第四百九十六條第一項第十三款所規定之情形，再審原告執
    上開理由提起本件再審之訴，顯無理由，爰不經言詞辯論，逕以判決駁回。
二、依民事訴訟法第五百零二條第二項、第七十八條判決如主文。
中　　　華　　　民　　　國　　九十一　　年　　　四　　　月　　　九　　　日
                                    臺灣士林地方法院民事第三庭
~B審判長法官　李玉卿
~B法　　　官　陳玉曆
~B法　　　官　王本源
右為正本，係照原本作成。
如對本裁定抗告應於裁定送達後十日內向本院提出抗告狀。
中　　　華　　　民　　　國　　九十一　　年　　　四　　　月　　十一　　　日
~B法院書記官　翁禎謙
